---
title: "Corpus d'Ombres"
output: html_notebook
---

# Espace intéractif pour choisir les images à ajouter au corpus.

Répertoire où se trouvent les images (voyages, lever de soleil, ville, campagne, ...).

Visages, personnes : à voir.

Les images sont affichées en vignettes, avec un mode zoom quand on survole l'image avec la souris. Le choix est simple (inclure/exclure).

Le corpus se consitue rapidement.

Un réseau de neurones est chargé :
* de noter mes choix d'image
* de décomposer les images (caractéristiques)
* d'identifier l'image (paysage, type, heure, météo, ...)

# Initialisation

## Initialisation du modèle de reconnaissance

le téléchargement des modèles pré-entraînés prend du temps:

2335 seconds
2797 s
1010 s
428 s
  
```{r}
require(keras)
preprocess_image <- function(image_path, height, width){
  image_load(image_path, target_size = c(height, width)) %>%
    image_to_array() %>%
    array_reshape(dim = c(1, dim(.))) %>%
    imagenet_preprocess_input()
}
model <- application_resnet50(weights = 'imagenet')
```

## Initialisation de la liste des fichiers

```{r}
PATH_TO_PHOTOS <- "~/PHOTOS"
photos_list <- list.files(PATH_TO_PHOTOS, pattern = ".*[JjPp][PpNn][Gg]", recursive = TRUE)
```

# Travail

## Enregistrer les caractéritiques d'une photo
## Produire une image

